Minutes et répertoires du notaire Nicolas Charles LE PRÉVOST, janvier 1720 - décembre 1729 (étude I)
Archives nationales
- Minutes de Nicolas Charles LE PRÉVOST, janvier 1720 - janvier 1812; MC/ET/I/288 - MC/ET/I/501
  - Minutes. 1722, mai - juin, mai - juin 1722; MC/ET/I/307
    - Contrat de mariage entre Jean Fontaine, cordonnier, grande rue du Bac, et Marie Leclerc, fille de feu Jean Leclerc, marchand de vin, (adresse non mentionnée), 26 mai 1722; MC/ET/I/307
      contrat de mariage; Bac (rue du); Fontaine, Jean; Leclerc, Marie; Leclerc, Jean; cordonnier; commerçant
    - Contrat de mariage entre Jean-Baptiste Debled, ouvrier au boucles d'acier, rue du faubourg Saint-Antoine, et Marguerite Lemoyne, fille de feu François Lemoyne, jardinier fleuriste, rue de l'Arbalète., 28 mai 1722; MC/ET/I/307
      contrat de mariage; Arbalète (rue de l'); Debled, Jean-Baptiste; Lemoyne, Marguerite; Lemoyne, François; jardinier; fleuriste
    - Bail de carrosse à Otto Albert, Baron de Schonaich, gentilhomme allemand., 30 mai 1722; MC/ET/I/307
      bail; Allemagne; Schonaich, Otto Albert (baron de); Schonaich, Otto Albert (baron de)
    - BELLANGER (Marie) § Inventaire après décès, 30 mai 1722; MC/ET/I/307
      inventaire après décès; Bellanger, Marie
    - Contrat de mariage entre Charles-Emmanuel Delabrosse, bourgeois de Paris, rue Saint-Dominique, et Jeanne Gachet, fille de François Gachet, maître d'hôtel de la duchesse du Lude, rue du Bac., 30 mai 1722; MC/ET/I/307
      contrat de mariage; Saint-Dominique (rue); Bac (rue du); Delabrosse, Charles-Emmanuel; Gachet, Jeanne; Gachet, François; maître d'hôtel
    - Inventaire après décès de Marie Bellanger, rue du Four, veuve de Jean Signard., 30 mai 1722; MC/ET/I/307
      inventaire après décès; Four (rue du); Bellanger, Marie; Seignard, Jean
    - Contrat de mariage entre Pierre Benoist, fondeur, rue Princesse, et Marie-Madeleine Provost, fille de feu Louis Provost, gagne-deniers, rue Princesse., 31 mai 1722; MC/ET/I/307
      contrat de mariage; Princesse (rue); Benoist, Pierre; Provost, Marie-Madeleine; Provost, Louis; fondeur; journalier
    - BENOIST (Pierre) Fondeur; Rue princesse § Mariage de .., 31 mai 1722; MC/ET/I/307
      contrat de mariage; Benoist, Pierre
    - Contrat de mariage entre René Picart, bourgeois de Paris, rue Neuve des Petits-Champs, et Jeanne Tabis, fille de feu Jean Tabis, laboureur à Nitry près Auxerre, rue Mazarine., 31 mai 1722; MC/ET/I/307
      contrat de mariage; Neuve-des-Petits-Champs (rue); Mazarine (rue); Picart, René; Tabis, Jeanne; Tabis, Jean; agriculteur
    - Contrat de mariage entre François Ollive, maître ébéniste, rue du Four, et Claude Louise Dubreuil, veuve de Michel Charpentier, maître plombier, rue de Grenelle., 3 juin 1722; MC/ET/I/307
      contrat de mariage; Four (rue du); Grenelle (rue de); Ollive, François; Dubreuil, Claude Louise; Charpentier, Michel; ébéniste; plombier
    - OLLIVE (François) Maître ébéniste; Rue du Four § Mariage de .., 3 juin 1722; MC/ET/I/307
      contrat de mariage; Ollive, François
    - Contrat de mariage entre Charles Lefèbvre, soldat invalide, Hôtel des Invalides, et Catherine Florentin, veuve de feu Mathias Mené, couvreur, le Gros-Caillou., 7 juin 1722; MC/ET/I/307
      contrat de mariage; Invalides (hôtel des); Gros-Caillou (quartier); Lefèbvre, Charles; Florentin, Catherine; Mené, Mathias; couvreur
    - DAUVERGNE (Francois) menuisier Marché neuf § Mariage de la fille de .., 7 juin 1722; MC/ET/I/307
      contrat de mariage; Dauvergne, Francois
    - PATIN (Claude Roland) Maître doreur Rue du Mouton § Mariage de .., 7 juin 1722; MC/ET/I/307
      contrat de mariage; Patin, Claude Roland
    - PATIN (Claude) Maître doreur Rue du Mouton § Mariage du fils de .., 7 juin 1722; MC/ET/I/307
      contrat de mariage; Patin, Claude
    - Contrat de mariage entre Claude Roland Patin, maître doreur, rue du Mouton, et Anne Marguerite Dauvergne, fille de feu François Dauvergne, menuisier, au Marché Neuf., 7 juin 1722; MC/ET/I/307
      contrat de mariage; Mouton (rue du); Neuf (marché); Patin, Claude Roland; Dauvergne, Anne Marguerite; Dauvergne, François; décorateur; menuisier
    - Contrat de mariage entre Nicolas Baptiste Olivier, menuisier, quai des Ormes, et Madeleine Leclerc, fille de Jean-Baptiste Leclerc, tailleur d'habits à Pontoise, rue de Grenelle., 8 juin 1722; MC/ET/I/307
      contrat de mariage; Ormes (quai des); Pontoise (Val-d'Oise); Grenelle (rue de); Olivier, Nicolas Baptiste; Leclerc, Madeleine; Leclerc, Jean-Baptiste; menuisier; tailleur d'habits
    - GARNIER (Pierre) Entrepreneur de bâtiment Mouteau § transaction portant; obligation, 9 juin 1722; MC/ET/I/307
      obligation; accord; Garnier, Pierre
    - Bail de carrosse à Fréderic, comte de Blumenthal., 13 juin 1722; MC/ET/I/307
      bail; Allemagne; Blumenthal, Frédéric (comte de)
    - Bail à carrosse à Jean Du Hormel, gentilhomme allemand., 13 juin 1722; MC/ET/I/307
      bail; Allemagne; Du Hormel, Jean
    - Inventaire après décès de Pierre Bocquet, marchand de toile, enclos de l'Abbaye Saint-Germain-des-Prés, à la requête de son épouse Marguerite Lemaire., 15 juin 1722; MC/ET/I/307
      inventaire après décès; Saint-Germain-des-Prés (hameau); Bocquet, Pierre; Lemaire, Marguerite; commerçant
    - AMBROISE (Jean-Thomas) Maître horloger § Inventaire après décès de VINEU, 15 juin 1722; MC/ET/I/307
      inventaire; Ambroise, Jean-Thomas
    - Inventaire après décès de Vincent Chevallier, bourgeois de Paris, rue des Brodeurs, à la requête de son épouse Madeleine Morizet., 15 juin 1722; MC/ET/I/307
      inventaire après décès; Brodeurs (rue des); Chevallier, Vincent; Morizet, Madeleine
    - Contrat de mariage entre Jean Hébert, conseiller du roi, quartenier de Paris, rue Saint-Antoine, et Geneviève Catherine Duhamel, fille de feu Charles Duhamel, marchand orfèvre joaillier, rue de Monceaux., 24 juin 1722; MC/ET/I/307
      contrat de mariage; Saint-Antoine (rue); Hébert, Jean; Duhamel, Geneviève Catherine; Duhamel, Charles; orfèvre; orfèvre
    - Inventaire après décès de Gabrielle Corsonnet, à la requête de son époux Charles Lathuille, écuyer de cuisine, rue de la Chaise., 25 juin 1722; MC/ET/I/307
      inventaire après décès; Chaise (rue de la); Corsonnet, Gabrielle; Lathuille, Charles
    - Inventaire après décès de Marguerite Fileine, veuve de Guillaume-Samson Labarriere, baigneur, rue de Buci., 26 juin 1722; MC/ET/I/307
      inventaire après décès; Buci (rue de); Fileine, Marguerite; Labarriere, Guillaume-Samson
    - Inventaire après décès d'Henriette Notin, rue de la Roquette, épouse de Jean-Baptiste Bevière, maître ès arts de l'université de Paris, et maître de pension., 26 juin 1722; MC/ET/I/307
      inventaire après décès; Roquette (rue de la); Notin, Henriette; Bevière, Jean-Baptiste
    - Testament de Jean-Baptiste Louis, maître bourrelier, rue Saint-Dominique., 27 juin 1722; MC/ET/I/307
      testament; Saint-Dominique (rue); Louis, Jean-Baptiste; sellier
    - Contrat de mariage entre Etienne Quieu, menuisier, rue des Canettes, et Catherine Inorelle, fille de feu Claude Inorelle, marchand mercier en Picardie., 29 juin 1722; MC/ET/I/307
      contrat de mariage; Canettes (rue des); Quieu, Etienne; Inorelle, Catherine; Inorelle, Claude; menuisier; commerçant
    - Quieu (M.), menuisier - rue des Canettes § Mariage de .., 29 juin 1722; MC/ET/I/307
      contrat de mariage; Quieu, M.
    - Bail pour trois ans, par Jean Richard, à Jean Thoyon, bourgeois de Paris, du corps de logis de devant de sa maison sise rue du Four, moyennant 800 livres de loyer annuel., 17 août 1725; MC/ET/I/307
  - Minutes. 1722, juillet - août, juillet - août 1722; MC/ET/I/308
    - Contrat de mariage entre Pierre Gallois, gagne-deniers, la Grenouillère, et Jeanne Linard, fille de feu Nicolas Linard, vigneron en Loraine, le Gros-Caillou., 2 juillet 1722; MC/ET/I/308
      contrat de mariage; Grenouillière (quai de la); Gros-Caillou (quartier); Gallois, Pierre; Linard, Jeanne; Linard, Nicolas; journalier; viticulteur
    - Inventaire après décès de Marie-Madeleine Boudet, à la requête de son époux Charles-François Faÿ, tailleur de pierre, rue de Sèvres., 6 juillet 1722; MC/ET/I/308
      inventaire après décès; Sèvres (rue de); Boudet, Marie-Madeleine; Faÿ, Charles-François; tailleur de pierre
    - TREBUCHET Jean Compagnon graveur Rue de la Pelleterie § Contre lettre, 6 juillet 1722; MC/ET/I/308
    - Inventaire après décès de François Ollive, ébéniste, rue du Four, époux de Claude Louise Dubreuil., 7 juillet 1722; MC/ET/I/308
      inventaire après décès; Four (rue du); Ollive, François; Dubreuil, Claude Louise; ébéniste
    - Partage de Marie Bellanger, (domicile non précisé), veuve de Jean Seignard, dit Boisjoly, maître tailleur d'habits., 11 juillet 1722; MC/ET/I/308
      partage; Bellanger, Marie; Seignard, Jean; tailleur d'habits
    - Contrat de mariage entre Jacques Lecler, rue de Sèvre, et Marie-Claude Larcher, fille de feu Richard Larcher, paveur, rue de Bagneux., 11 juillet 1722; MC/ET/I/308
      contrat de mariage; Bagneux (rue de); Lecler, Jacques; Larcher, Marie-Claude; Larcher, Richard; paveur-dalleur
    - Contrat de mariage entre Charles de Lathuile, officier de bouche du comte de Beaujeu, rue de la Chaise, et Catherine Leclerc, veuve de feu Claude Foret, bourgeois de Paris, rue de Buci., 13 juillet 1722; MC/ET/I/308
      contrat de mariage; Chaise (rue de la); Lathuile, Charles; Leclerc, Catherine; Foret, Claude
    - Bail de carrosse à Frédéric-Guillaume, comte de Fauckestein., 14 juillet 1722; MC/ET/I/308
      bail; Allemagne; Fauckestein, Frédéric-Guillaume (comte de)
    - Testament de Martin Sauvageau, huissier de la prévoté générale des monnaies de France, Vaugirard., 14 juillet 1722; MC/ET/I/308
      testament; Vaugirard (ancienne commune); Sauvageau, Martin; huissier de justice
    - Testament de Marie-Catherine Chambault, tenant l'hôtel garni, rue de Seine, veuve de Louis Thuillier., 15 juillet 1722; MC/ET/I/308
      testament; Seine (rue de); Chambault, Marie-Catherine; Thuillier, Louis; hôtelier
    - Contrat de mariage entre Etienne Lanouillé, maître pâtissier, rue de Buci, et Anne Boytard, fille de feu Guillaume Boytard, maçon à Vincennes, rue de Buci., 15 juillet 1722; MC/ET/I/308
      contrat de mariage; Buci (rue de); Lanouillé, Etienne; Boytard, Anne; Boytard, Guillaume; pâtissier; maçon
    - Testament de Anne de Bellefond, fille majeure, rue du Four., 17 juillet 1722; MC/ET/I/308
      testament; Four (rue du); Bellefond, Anne de
    - JANOY (Jean) maître arquebusier rue de Grenelle § Bail par .., 17 juillet 1722; MC/ET/I/308
      bail; Jamoy, Jean
    - BELLEFOND (Anne de) § dépôts du testament de Anne de BELLEFOND, 17 juillet 1722; MC/ET/I/308
      testament; Bellefond, Anne de
    - Contrat de mariage entre Jean-Baptiste de Prat de Carroz, officier des vaisseaux du roi, rue du Four, et Marie-Renée Dubouchet, veuve d'Anne de Couterne, comte de Tinat, rue du Four., 17 juillet 1722; MC/ET/I/308
      contrat de mariage; Four (rue du); Prat de Carroz, Jean-Baptiste de; Dubouchet, Marie-Renée; Couterne, Anne de (comte de Tinat)
    - Contrat de mariage entre Guillaume Mercier, marchand épicier, rue Saint-Benoît, et Anne Marguerite Durideau, fille de feu Jacques Durideau, bourgeois de Paris, rue des Canettes., 17 juillet 1722; MC/ET/I/308
      contrat de mariage; Saint-Benoît (rue); Canettes (rue des); Mercier, Guillaume; Durideau, Anne Marguerite; Durideau, Jacques; commerçant; commerçant
    - Testament de Louise Dalençon, petite rue du Bac, veuve en premières noces de Etienne Veillart, et en secondes noces de François Gautier, tous les deux cochers., 18 juillet 1722; MC/ET/I/308
      testament; Bac (petite rue du); Dalençon, Louise; Veillart, Etienne; Gautier, François; conducteur de véhicules
    - Contrat de mariage entre Pierre Gailliard, compagnon chaudronnier, rue Sainte-Marguerite, et Marguerite Rivasson, fille de feu Jean Rivasson, maçon, rue Princesse., 19 juillet 1722; MC/ET/I/308
      contrat de mariage; Sainte-Marguerite (rue); Princesse (rue); Gailliard, Pierre; Rivasson, Marguerite; Rivasson, Jean; forgeron; maçon
    - Contrat de mariage entre Jacques Alexandre Lepelletier, marchand de vin, bourgeois de Paris, rue des Boucheries, et Marie Marguerite Geneviève Ganne, fille d'Antoine Ganne, maître charcutier, rue des Boucheries., 21 juillet 1722; MC/ET/I/308
      contrat de mariage; Lepelletier, Jacques Alexandre; Ganne, Marie Marguerite Geneviève; Ganne, Antoine; commerçant; charcutier
    - FONTAINE (Pierre) marchand tapissier rue du Four § Transport de bail, 24 juillet 1722; MC/ET/I/308
      bail; Fontaine, Pierre
    - Contrat de mariage entre Charles Dubau, rue du Cherche-Midi, et Marie-Marguerite Peron, fille de feu Gabriel Peron, charpentier, rue du Sépulcre., 25 juillet 1722; MC/ET/I/308
      contrat de mariage; Cherche-Midi (rue du); Saint-Sépulcre (rue du); Dubau, Charles; Peron, Marie-Marguerite; Peron, Gabriel; charpentier
    - Contrat de mariage entre Jean Louis Janeau, petite rue du Bac, et Geneviève Lesieur, fille de Claude Lesieur, rue des Vieilles-Tuileries., 25 juillet 1722; MC/ET/I/308
      contrat de mariage; Bac (petite rue du); Vieilles-Tuileries (rue des); Janeau, Jean Louis; Lesieur, Geneviève; Lesieur, Claude
    - Testament de Barbe Gouré, rue du Colombier, veuve de Jean-Antoine Guibillion, marchand joaillier, bourgeois de Paris., 25 juillet 1722; MC/ET/I/308
    - Contrat de mariage entre Nicolas Duroszier, bourgeois de Paris, et Marie-Jeanne Hanot, fille de Jacques-Philippe Hanot, ancien marchand bourgeois de Paris, controleur des bâtiments de monseigneur le Duc à Chantilly, rue neuve Saint-Lambert., 26 juillet 1722; MC/ET/I/308
      contrat de mariage; Neuve-Saint-Lambert (rue); Chantilly (Oise); Duroszier, Nicolas; Hanot, Marie-Jeanne; Hanot, Jacques-Philippe; commerçant; contrôleur (Ancien Régime)
    - Inventaire après décès de Jean-Baptiste Lemaire, aubergiste, rue Jacob, époux de Marie Dervin., 3 août 1722; MC/ET/I/308
      inventaire après décès; Jacob (rue); Lemaire, Jean-Baptiste; Dervin, Marie; hôtelier
    - LAMY (Jean) marchand tapissier Qu.-N. § Conventions, 6 août 1722; MC/ET/I/308
      Lamy, Jean
    - LANGLOIS (Jean François) maître fondeur Rue Princesse § Partage de terres, 8 août 1722; MC/ET/I/308
      partage; Langlois, Jean François
    - Contrat de mariage entre Louis Goust, domestique de la princesse de Conti, rue Saint-André-des-Arts, et Jeanne-Julienne Baudouin, fille de feu Pierre Baudouin, rue des Ciseaux., 10 août 1722; MC/ET/I/308
      contrat de mariage; Saint-André-des-Arts (rue); Ciseaux (rue des); Goust, Louis; Baudouin, Jeanne-Julienne; Baudouin, Pierre
    - Contrat de mariage entre Vincent Hémont, domestique, rue du Parc-Royal, et Anne Delahaie, fille de feu Gabriel Delahaie, marchand de vin., 11 août 1722; MC/ET/I/308
      contrat de mariage; Plume (rue de la); Hémont, Vincent; Delahaie, Anne; Delahaie, Gabriel; employé de maison; commerçant
    - Testament (dépôt de) de Jeanne de la Milleray, femme de Pierre Dousset., 12 août 1722; MC/ET/I/308
      testament; Milleray, Jeanne de la; Dousset, Pierre
    - Contrat de mariage entre Paul Pérot, marchand de tabac, rue du Four, et Marie Rousseau, fille de feu Léger Rousseau, cordonnier à Tannay près Clamecy., 12 août 1722; MC/ET/I/308
      contrat de mariage; Four (rue du); Pérot, Paul; Rousseau, Marie; Rousseau, Léger; commerçant; cordonnier
    - Inventaire après décès de Jeanne de la Milleray, femme de Pierre Dousset, bourgeois de Paris, rue des Mathurins., 12 août 1722; MC/ET/I/308
      inventaire après décès; Mathurins (rue des); Milleray, Jeanne de la; Dousset, Pierre
    - LAMY (Jean) marchand tapissier Collège Quatre Nations § Bail de meubles, 13 août 1722; MC/ET/I/308
    - Contrat de mariage entre Jean-Baptiste Perceval, rue du Vert-Bois, et Madeleine Gourdel, fille de Jacques Gourdel, marchand boucher, rue des Boucheries., 14 août 1722; MC/ET/I/308
      contrat de mariage; Vertbois (rue du); Perceval, Jean-Baptiste; Gourdel, Madeleine; Gourdel, Jacques; boucher
    - Testament de Pierre Gerard dit Picard, portier du Duc de Châtillon, rue du Cherche-Midi., 15 août 1722; MC/ET/I/308
      testament; Cherche-Midi (rue du); Gerard dit Picard, Pierre
    - Contrat de mariage entre Thomas Troquet, maître charcutier, cimetière Saint-Jean, et Marguerite Baux, fille de Thomas Baux, manouvrier au village de Tremblay, cimetière Saint-Jean., 15 août 1722; MC/ET/I/308
      contrat de mariage; Cimetière-Saint-Jean (place du); Troquet, Thomas; Baux, Marguerite; Baux, Thomas; charcutier; journalier
    - Contrat de mariage entre Pierre François Joseph Petit, maître cordonnier, rue Montorgueil, et Reine Davenne, fille de Jean Davenne, maître cordonnier, rue des Cordiers., 16 août 1722; MC/ET/I/308
      contrat de mariage; Montorgueil (rue); Cordiers (rue des); Petit, Pierre-François-Joseph; Davenne, Reine; Davenne, Jean; cordonnier
    - Marché de carrosse par Jean, Frédéric d' Ingenhoff., 17 août 1722; MC/ET/I/308
      marché; Allemagne; Ingenhoff, Jean, Frédéric
    - Inventaire après décès de Jeanne Pion, femme d'Olivier Chiboust, peintre, cour de la foire de l'Abbaye Saint-Germain-des-Prés., 19 août 1722; MC/ET/I/308
      inventaire après décès; Pion, Jeanne; Chiboust, Olivier; peintre
    - CHIBOUST (Olivier), Peintre, Cour de la foire de l'abbaye de Saint-Germain-des-Prés § Inventaire après décès de sa femme, Jeanne Pion, 19 août 1722; MC/ET/I/308
      inventaire; Chiboust, Olivier; Pion, Jeanne
    - Contrat de mariage entre Nicolas Godefroy, loueur de carrosses, rue de Sèvres, et Marie Dubois, veuve de Hubert Mary, huissier au Châtelet, rue du Sépulcre., 22 août 1722; MC/ET/I/308
      contrat de mariage; Sèvres (rue de); Saint-Sépulcre (rue du); Godefroy, Nicolas; Dubois, Marie; Mary, Hubert; loueur de véhicules; huissier de justice
    - Contrat de mariage entre Olivier Chiboust, peintre, cour de la porte de l'abbaye de Saint-Germain-des-Prés, et Marie-Catherine Poulailler, fille de Charles Poulailler, boulanger à Saint-Germain-en-laye, rue Saint-Maur., 23 août 1722; MC/ET/I/308
      contrat de mariage; Saint-Maur (rue); Chiboust, Olivier; Poulailler, Marie-Catherine; Poulailler, Charles; peintre; boulanger
    - Chiboust (Olivier), peintre, cour de la foire de l'Abbaye de Saint-Germain-des-Prés § Mariage (secondes noces), 23 août 1722; MC/ET/I/308
      contrat de mariage; Chiboust, Olivier
    - Contrat de mariage entre Jacques Paternot, maître charron, rue Potier, et Geneviève Catherine Charteur, fille de feu Claude Charteur, bourgeois de Paris, rue Fromenteau., 23 août 1722; MC/ET/I/308
      contrat de mariage; Froidmanteau (rue); Paternot, Jacques; Charteur, Geneviève Catherine; Charteur, Claude; charron
    - FALEMPIN (Jean) maître fondeur; rue de la Vieille-boucherie § Constitution, 24 août 1722; MC/ET/I/308
      constitution de rente; Falempin, Jean
    - GOUPY (André) maître menuisier Rue et porte Saint-Jacques § Transport, 29 août 1722; MC/ET/I/308
      Goupy, André
    - Contrat de mariage entre Maurice Grillet, domestique, rue de Grenelle, et Renée Andrieux, fille d'Etienne Andrieux, farinier aux moulins d'Alençon, rue de Grenelle., 30 août 1722; MC/ET/I/308
      contrat de mariage; Grenelle (rue de); Alençon (Orne); Grillet, Maurice; Andrieux, Renée; Andrieux, Etienne; employé de maison
    - Jean-Charles Tallvant, prince de Challais. Bail de carrosse., 31 août 1722; MC/ET/I/308
      bail; Espagne; Tallvant, Jean-Charles (prince de Challais)
    - Inventaire après décès de Catherine Paysan, femme de Claude Beauvais, maître jardinier, rue de Grenelle., 13 novembre 1722; MC/ET/I/308
      inventaire après décès; Grenelle (rue de); Paysan, Catherine; Beauvais, Claude; jardinier
  - Minutes. 1722, septembre - octobre, septembre - octobre 1722; MC/ET/I/309
    - Contrat de mariage entre Pierre Royneau, bourgeois de Paris, rue de Sèvre, et Gabrielle Dallet, veuve de Jacques Lebeau, intéressé dans les affaires du roi, rue de Sèvre., 5 septembre 1722; MC/ET/I/309
      contrat de mariage; Royneau, Pierre; Dallet, Gabrielle; Lebeau, Jacques
    - Contrat de mariage entre Guillaume Maurice, marchand de vin, rue de la Harpe, et Marie Anne Dupré, fille de feu Michel Dupré, marchand laboureur à Châtres-en-Brie, Châtres-en-Brie., 6 septembre 1722; MC/ET/I/309
      contrat de mariage; Harpe (rue de la); Maurice, Guillaume; Dupré, Marie Anne; Dupré, Michel; commerçant; commerçant; agriculteur
    - Contrat de mariage entre François Desavoye, loueur de carrosses, rue Gît-le-Coeur, et Anne-Françoise Potteris, veuve de François Margalet, bourgeois de Paris, rue du Four., 7 septembre 1722; MC/ET/I/309
      contrat de mariage; Gît-le-Coeur (rue); Four (rue du); Desavoye, François; Potteris, Anne-Françoise; Margalet, François; loueur de véhicules
    - Menuisier § C. d.( ?) apprentissage pour 5 ans entre Pierre Maria, cocher, et Jean Blancart, maître menuisier, rue du Four, au profit de Jean Maria âgé de 16 ans, fils de Pierre Maria, sans deniers déboursés. L'apprenti sera logé seulement par son maître. Il recevra 5 sols par jour, la 4e année 10 sols, et 20 sols la 5e année., 7 septembre 1722; MC/ET/I/309
      contrat d'apprentissage; Maria, Pierre; Blancart, Jean; Maria, Jean
    - Contrat de mariage entre Charles Joigny, cocher, rue Saint-Dominique, et Marie Lesage, veuve en secondes noces de Pierre André, domestique, rue du Bac., 9 septembre 1722; MC/ET/I/309
      contrat de mariage; Saint-Dominique (rue); Bac (rue du); Joigny, Charles; Lesage, Marie, André, Pierre; conducteur de véhicules; employé de maison
    - Contrat de mariage entre Jacques Devouge, rôtisseur, rue des Boucheries, et Marguerite-Elisabeth Cornilliot, fille de Jacques Cornilliot, rôtisseur, rue des Boucheries., 13 septembre 1722; MC/ET/I/309
      contrat de mariage; Devouge, Jacques; Cornilliot, Marguerite-Elisabeth; Cornilliot, Jacques; cuisinier
    - Contrat de mariage entre Etienne Gaignard, maître tonnelier, rue de Bourbon, et Catherine Lefebvre, fille de feu Philippe Lefebvre, marchand de vin, rue de Bourbon., 13 septembre 1722; MC/ET/I/309
      contrat de mariage; Gaignard, Etienne; Lefebvre, Catherine; Lefebvre, Philippe; tonnelier; commerçant
    - Contrat de mariage entre François Delair, marchand mercier, bourgeois de Paris, rue des Petits-Champs, et Catherine Louis, fille de Pierre Louis, rue Royale à Montmartre., 15 septembre 1722; MC/ET/I/309
      contrat de mariage; Petits-Champs (rue des); Royale (rue); Delair, François; Louis, Catherine; Louis, Pierre; commerçant
    - Lamy (Jean) marchand tapissier Collège des Qu.-N. § Bail de meubles, 16 septembre 1722; MC/ET/I/309
    - Inventaire après décès de Denise Dalibon, à la requête de son époux Gilles Anuray, maître jardinier, rue Saint-Dominique., 17 septembre 1722; MC/ET/I/309
      inventaire après décès; Saint-Dominique (rue); Dalibon, Denise; Anuray, Gilles; jardinier
    - Contrat de mariage entre Jacques-Gabriel Guérin, savetier, rue des Boucheries et Marie Hosselaine, fille de feu Claude Hosselaine, bûcheron près Compiègne, rue guisarde., 17 septembre 1722; MC/ET/I/309
      contrat de mariage; Guisarde (rue); Compiègne (Oise); Guérin, Jacques-Gabriel; Hosselaine, Marie; Hosselaine Claude; bottier
    - Inventaire après décès de Charles Corp, maître cordonnier., 18 septembre 1722; MC/ET/I/309
      inventaire après décès; Corp, Charles; cordonnier
    - Contrat de mariage entre Nicolas Duchesne, boucher, rue Sainte-Placide, et Louise Loisel, fille de Germain Loisel, couvreur de maisons, rue Sainte-Placide., 21 septembre 1722; MC/ET/I/309
      contrat de mariage; Saint-Placide (rue); Duchesne, Nicolas; Loisel, Louise; Loisel, Germain; boucher; couvreur